【裁判字號】    98,交訴,244
【裁判日期】    981002
【裁判案由】    肇事逃逸罪等
【裁判全文】
臺灣臺中地方法院刑事判決             98年度交訴字第244號
公  訴  人  臺灣臺中地方法院檢察署檢察官
被      告  丙○○
上列被告因肇事逃逸罪等案件，經檢察官提起公訴（98年度偵字
第17715 號），被告於準備程序中為有罪陳述，經本院合議庭裁
定由受命法官依簡式審判程序獨任審理，並判決如下：
    主    文
丙○○服用酒類，不能安全駕駛動力交通工具而駕駛，處有期徒
刑參月，如易科罰金，以新臺幣壹仟元折算壹日；又駕駛動力交
通工具肇事，致人受傷而逃逸，處有期徒刑陸月，如易科罰金，
以新臺幣壹仟元折算壹日。應執行有期徒刑柒月，如易科罰金，
以新臺幣壹仟元折算壹日，緩刑貳年，並應向指定之公益團體、
地方自治團體或社區提供壹佰貳拾小時之義務勞務，緩刑期間付
保護管束。
    犯罪事實
一、丙○○明知服用酒類後，反應力及注意力均會降低，無法安
    全駕駛動力交通工具，竟於民國98年6 月23日晚間11時許，
    在臺中縣大平市友人住處飲用高粱酒後，已達不能安全駕駛
    動力交通工具之程度，仍於翌日（即24日）凌晨3 時許，騎
    乘車牌號碼008-BXZ 號重型機車欲返回住處，嗣於98年6 月
    24日凌晨3 時30分許，行經臺中市○區○○○路與東英八街
    口時，本應注意車前狀況，隨時採取必要之安全措施，而當
    時並無不能注意之情形，適有甲○○在該處施作光纖電纜改
    接工程，丙○○竟未注意車前狀況，致所騎乘之上開機車擦
    撞甲○○之左肩，致使甲○○因而受有左肘挫傷、左腕挫傷
    、左胸壁挫傷、右下背挫傷之傷害（過失傷害部分未據告訴
    ）。詎丙○○明知其肇事致甲○○受傷後，竟未察看並採取
    救護或其他必要措施，亦未協助將甲○○送醫，旋即將上開
    機車棄置該處自行步行離開肇事現場而逃逸。嗣經警依所棄
    置機車之車號而循線查知係丙○○所騎用，再查訪臺中縣市
    各大醫院，而為警在臺中縣太平市803 國軍總醫院查獲丙○
    ○，並於同日上午7 時33分，以酒精測試器測得其呼氣所含
    酒精濃度達每公升0.83毫克，始查悉上情。
二、案經臺中市警察局第三分局報報請臺灣臺中地方法院檢察署
    檢察官偵查起訴。
    理    由
一、本件被告丙○○所犯係死刑、無期徒刑、最輕本刑為3 年以
    上有期徒刑以外之罪，其於準備程序中就被訴事實為有罪之
    陳述，經法官告知簡式審判程序之旨，並聽取公訴人及被告
    之意見後，認為適宜由受命法官獨任進行簡式審判程序，依
    刑事訴訟法第273 條之1 第1 項規定，裁定由受命法官獨任
    進行審判程序，合先敘明。
二、上開犯罪事實，業據被告丙○○於偵查及本院準備程序、審
    理時坦承不諱，核與證人即被害人甲○○於警詢中所證述之
    情節相符，復有酒精測定紀錄表、刑法第185 條之3 案件測
    試觀察紀錄表各1 紙、道路交通事故談話紀錄表3 份、車籍
    查詢基本資料詳細畫面、國軍臺中總醫院急診室臨時診斷證
    明單、衛生署臺中醫院診斷證明書、舉發違反道路交通管理
    事件通知單、道路交通事故現場圖、道路交通事故調查報告
    表(一)(二)各1 份、照片24張附卷可稽（見偵查卷第4 頁、警卷
    第10頁至第15頁、第18頁、第20頁、第21頁、第25頁至第38
    頁），足認被告之自白核與事實相符，自堪採為論罪之依據
    。綜上所述，本案事證明確，被告犯行堪以認定，自應依法
    論科。
三、核被告丙○○所為，係犯刑法第185 條之3 之服用酒類不能
    安全駕駛動力交通工具而駕駛罪及同法第185 條之4 之駕駛
    動力交通工具肇事，致人受傷而逃逸罪。被告所犯上開2 罪
    間，犯意各別，行為互殊，犯罪構成要件不同，應予分論併
    罰。爰審酌被告前已有公共危險案件，經本院以96年度中交
    簡字第2975號判決判處拘役50日確定，並於97年1 月29日易
    科罰金執行完畢之前科紀錄（不構成累犯），有臺灣高等法
    院被告前案紀錄表1 份在卷可參，詎仍不知悔改，且明知酒
    精成分對人之意識、控制能力具有不良影響，超量飲酒後會
    導致對週遭事物之辨識及反應能力較平常狀況薄弱，因而酒
    後駕車在道路上行駛，對往來之公眾及駕駛人自身皆具有高
    度危險性，竟仍於酒後騎乘機車，經警查獲後測得呼氣酒精
    濃度仍高達每公升0.83毫克，漠視自己及公眾行之安全，且
    駕車疏未注意採取必要之安全措施，致擦撞被害人甲○○，
    造成被害人甲○○受有傷害，而於肇事後，擅行離開現場，
    影響被害人即時救護之時機，危及被害人之生命、身體，實
    屬不該，惟念其犯後坦承犯行，顯有悔意，且已與被害人甲
    ○○人達成和解，有臺中市東區調解委員會調解書1 份在卷
    可參（見偵查卷第6 頁），賠償被害人所受之損害，及被害
    人所受之傷勢等一切情狀，分別量處如主文所示之刑，並斟
    酌本案犯罪情節、被告之經濟狀況及智識程度等情，均諭知
    以新臺幣1,000 元折算1 日之易科罰金折算標準，並定其應
    執行刑及依司法院大法官會議解釋釋字第366 號、第662 號
    解釋意旨，諭知易科罰金之折算標準。又被告前未曾因故意
    犯罪受有期徒刑以上刑之宣告，有上開臺灣高等法院被告前
    案紀錄表1 份在卷可稽，其因一時失慮偶罹刑典，且參諸被
    告業已與被害人達成和解，賠償被害人所受之損害，已如前
    述，經此起訴、審判程序及刑之宣告，理當知所警惕，信無
    再犯之虞，本院因認所宣告之刑以暫不執行為適當，併予諭
    知緩刑2 年，以啟自新。惟被告前已有公共危險之前科紀錄
    ，再為本件公共危險之犯行，顯見其守法觀念尚有不足，為
    使被告於緩刑期間內，深知戒惕，避免緩刑之宣告遭撤銷，
    且導正其行為與法治之觀念，併宣告其於緩刑期間內，向指
    定之公益團體、地方自治團體或社區，提供120 小時之義務
    勞務，並依刑法第93條第1 項第2 款之規定，應於緩刑期間
    付保護管束，期使被告於義務勞務過程及保護管束期間確切
    明瞭其行為所造成之損害，培養正確法治觀念，並深自惕勵
    。至於被告究應向何公益團體、地方自治團體或社區提供義
    務勞務，屬執行之問題，應由執行檢察官斟酌全案情節及各
    公益團體、地方自治團體或社區之需求，妥為指定，併此敘
    明。
據上論斷，應依刑事訴訟法第273 條之1 第1 項、第299 條第1
項前段，刑法第185 條之3 、第185 條之4 、第41條第1 項前段
、第51條第5 款、第74條第1 項第1 款、第2 項第5 款、第93條
第1 項第2 款，刑法施行法第1 條之1 ，判決如主文。
本案經檢察官乙○○到庭執行職務。
中    華    民    國    98    年    10    月    2     日
                  刑事第十七庭  法  官  陳玉聰
以上正本證明與原本無異。
如不服本判決，應於收受送達後10日內向本院提出上訴書狀（應
敘述具體理由並附繕本）。
上訴書狀如未敘述理由，應於上訴期間屆滿後20日內補提理由書
於本院。
                                書記官  王崑煜
中    華    民    國    98    年    10    月    2     日
附錄本判決論罪科刑之法條：
刑法第185條之3
服用毒品、麻醉藥品、酒類或其他相類之物，不能安全駕駛動力
交通工具而駕駛者，處1年以下有期徒刑、拘役或科或併科15 萬
元以下罰金。
刑法第185條之4
駕駛動力交通工具肇事，致人死傷而逃逸者，處6 月以上5 年以
下有期徒刑。


司法院資訊處製作；財團法人民間司法改革基金會備份。
